臺灣高等法院刑事判決　　　　　　　　 94年度上訴字第867號
上　訴　人
即　被　告　乙○○
選任辯護人　張　權　律師
　　　　　　陳雅珍　律師
上列上訴人因殺人未遂案件，不服臺灣臺北地方法法院93年度訴
字第1533號，中華民國94年 2月18日第一審判決（起訴案號：臺
灣臺北地方法院檢察署93年度偵字第 15944號），提起上訴，本
院判決如下：
    主  文
上訴駁回。
    事  實
一、乙○○明知可發射子彈具有殺傷力之手槍及具有殺傷力之改
    造子彈，均屬槍砲彈藥刀械管制條例所列管之槍砲及彈藥，
    未經許可，不得無故持有，竟生非法持有改造手槍及子彈之
    犯意，於民國93年 7月間某日，在臺北市○○街附近，以新
    台幣（以下同）3 萬元之價格，向一綽號「阿西」（真實姓
    名、年籍均不詳）之男子，購買業經換裝金屬槍管，可發射
    子彈並具有殺傷力之仿COLT廠半自動手槍製造之改造玩具手
    槍1支 (含彈匣）及由玩具金屬彈殼加裝直徑約6㎜鋼珠改造
    而成之改造子彈3顆（另有不具殺傷力之玩具金屬彈殼4顆）
    ，未經許可而持有該可發射子彈具有殺傷力之改造玩具手槍
    1支及具有殺傷力之改造子彈3顆，並將前開改造玩具手槍及
    子彈（連同不具殺傷力之玩具金屬彈殼 4顆）置於機車置物
    箱內（此未經許可持有可發射子彈具有殺傷力改造手槍部分
    ，業經原審判處罪刑確定）。嗣因乙○○女友甲○○多次表
    示分手之意，乙○○認已付出甚多，不甘情感落空，乃於93
    年9月5日上午約11時許，將前開槍彈（子彈已上膛）置於提
    袋內，另帶威士忌洋酒1瓶，攜往臺北市○○區○○路340號
    14樓甲○○住處。到場後，乙○○先將放有前開槍彈之提袋
    置於門口鞋櫃上，僅拿取威士忌洋酒進入客廳飲用，二人交
    談間，乙○○要求甲○○同意繼續交往，並表示願意提供金
    錢予甲○○使用等語，惟仍遭甲○○拒絕，雙方因而發生爭
    吵。同日中午十二時許，乙○○因不滿甲○○堅持分手，竟
    憤而萌生殺人犯意，起身前往門旁鞋櫃上取出提袋內業已上
    膛之槍彈後，返回客廳持槍指向甲○○及施雅（甲○○之
    女）二人，甲○○見狀乃轉身護住施雅，乙○○即持槍抵
    住甲○○左下顎開槍，致甲○○左臉頰 2 ×1公分穿刺傷合
    併瘀傷10 x 5公分、左臉下顎骨骨折，子彈並卡在第一頸椎
    與第二頸椎間，造成脊椎損傷等傷害。甲○○中槍後，為保
    護女兒施雅，仍奮力抱住乙○○，與之拉扯，致前開改造
    玩具手槍之彈匣脫落，隨後該改造玩具手槍亦遭甲○○撥落
    地板，施雅趁隙依甲○○之指示拾起前開改造玩具手槍及
    脫落之彈匣丟出屋外，並撥打 119電話，呼叫救護車求援。
    隨後甲○○央求被告協助其下樓就醫，被告乃任由甲○○攀
    扶藉力，隨其搭乘電梯下樓登上救護車，送往臺北市立忠孝
    醫院急救後，始悻免於難而未生死亡之結果。又前開槍彈掉
    落地面時，因撞擊發出爆裂聲響，適有機車騎士經過，見狀
    乃前往臺北市政府警察局信義分局五分埔派出所（設臺北市
    ○○路 333號）報警，員警當時亦接獲臺北市政府警察局信
    義分局勤務中心通知，遂出外搜尋。其中警員王世興因聽見
    業已下樓之施雅哭聲，尋聲前往查看，施雅見警員到場
    ，即當場指稱乙○○殺害其母等語。警員胡仁育則見救護車
    離去時，乙○○亦在路旁攔停計程車，欲行離去，而前往攔
    阻乙○○，並見其身上衣物染有血漬，而將其帶回調查。嗣
    經警於甲○○住處及樓下，共扣得具有殺傷力之改造子彈 2
    顆，及乙○○所有，供射殺甲○○所用之仿COLT廠半自動改
    造玩具手槍1支（含彈匣1個，其滑套業已斷裂，無法供擊發
    子彈使用而不具殺傷力，槍枝管制編號：0000000000）、彈
    殼 1顆，並於臺北市立忠孝醫院手術室內扣得乙○○所有，
    射殺甲○○所用之彈頭 1顆；另有不具殺傷力之玩具金屬彈
    殼4顆（原審判決誤載為5顆）。
二、案經臺北市政府警察局信義分局報請臺灣臺北地方法院檢察
    署檢察官偵查起訴。
    理  由
一、訊據上訴人即被告乙○○否認有何殺人犯意，辯稱當時只想
    出示槍枝，威嚇甲○○，未料甲○○見狀竟上前搶槍，並因
    甲○○之身高較高，致槍管朝上，拉扯中不知何人扣動扳機
    ，因而擊發子彈，射中甲○○左臉下顎，伊有斜揹甲○○下
    樓上救護車送醫云云（見原審卷第71頁、本院卷第60至68頁
    ）。
二、經查：
(一)、證人即被害人甲○○於原審審理時證稱：「（當時被告帶了
    什麼東西到你住所）他帶一個紙袋及一瓶酒，紙袋裡裝什麼
    我不清楚」、「因被告一直要求我跟他交往，我拒絕，且不
    理他，被告很生氣，就拿他紙袋內的東西出來，然後我才知
    道被告感出一把槍，被告拿出槍後，我很害怕，叫被告不要
    如此，但被告用力推我，用槍指著我及施雅。被告說要殺
    掉我們二人，因為被告推開我的時候，槍已經指著我，我已
    經無法抵抗，我就抱著我女兒（施雅），被告就將槍口抵
    住我的左下顎，被告就說我要殺死你們，然後被告就開槍」
    、「（被告開槍後又做何事）我看被告好像要再開第二槍，
    我就衝過去搶他的槍」、「（你中槍後，你疼痛的程度為何
    ）…等到血噴出來後，才感到疼痛，可是因為擔心我女兒，
    所以我還是過去跟被告搶槍」、「（當天和被告）在吃飯的
    時候有（發生爭吵）」、「（爭吵時）沒有（拉扯）」、「
    因為我當時沒有力氣，所以必需藉被告的力下樓，被告也有
    下樓的動作，因為我有求被告帶我下樓」、「（被告有無扶
    你）沒有」等語（見原審卷第69至71頁）；於本院調查時證
    稱：「我說的都是事實。又被告說有揹我下樓，但他並沒有
    揹我下樓」等語（見本院卷第35頁）。已明確證述被告乙○
    ○於其位於台北市○○區○○路 340號14樓住所與其發生爭
    吵，但並未發生拉扯動作，後來被告即取出子彈業已上膛之
    改造手槍，指向其與女兒施雅，其轉身護住證人施雅，
    被告乙○○即以手槍抵住其下顎開槍，當時雙方並無拉扯搶
    奪槍枝之動作，其中槍後因恐被告再開槍傷及其女兒，乃衝
    過去與被告搶槍等情。核與證人施雅證述之案發情節（詳
    如後述）相符。
(二)、證人即被害人甲○○之女施雅於原審審理時證稱：「他（
    被告）用槍指著我與我母親，並說要把我們二人殺掉，當時
    我與我母親站在一起，我站在我母親後面，然後我母親就跟
    被告爭吵，然後我媽就轉身抱住我，然後被告就拿槍口抵住
    我媽媽的頭部，至於抵住頭部何位置我已經忘記了，後來我
    媽就轉身叫被告不要這樣，被告就開槍了」、「當時我嚇到
    了，然後我媽就趴在被告身上，我媽想搶被告的槍，接著彈
    匣就掉下來了，我把彈匣撿起來，要丟出陽台，被告不准我
    丟，我就沒有丟，後來我把被告的槍弄到地上，我就把槍及
    彈匣都撿起來，往外丟，然後我媽就叫我打 119，被告本來
    不准我打，後來我媽媽擋著被告，所以我有打」、「我媽求
    被告帶他去醫院，他們二人就搭電梯下樓，我媽那時是拉著
    被告的衣服，靠著被告走」、「（在開槍之前，他們二人是
    否有爭吵）是的，但我沒有看他們在拉扯」、「（警察找到
    你時，你告訴警察何事）我就指著被告，告訴警察說被告殺
    我媽媽」、「（當時被告的位置在何處）被告當時正在路上
    走，後來有另外一個警察去抓他」、「（你有跟警察說，有
    人殺你媽媽）有，我說那個人殺我媽媽，警察還問我他叫什
    麼名字，我說他叫乙○○」等語（見原審卷第72、73頁）。
    已明確證述被告乙○○於其與母親即被害人甲○○前址住處
    與其母發生爭吵，並未看到該二人有拉扯動作，後來被告乙
    ○○即取出子彈業已上膛之改造手槍後，指向其與母親被二
    人，其母親甲○○轉身抱住其，被告乙○○即以手槍抵住其
    母親甲○○之頭部開槍，後來其母親就趴在被告身上搶槍，
    搶到後，其就把槍往外丟，之後其就打 119報警等情。雖證
    人施雅未能明確說明被告乙○○持槍抵住被害人甲○○之
    頭部正確位置，惟查，衡諸證人以其所見所聞，就其記憶所
    及而為之陳述，因時間距離長遠就陳述的細節或有不同，證
    人施雅係78年 9月25日出生，有其年籍資料在卷（見原審
    卷第71頁），案發當時年僅14歲餘，突逢被告乙○○持槍相
    向，心理已甚感恐懼，且其於案發當時，親身見聞被告乙○
    ○持槍朝其母即被害人甲○○射擊，其證詞不免因驚恐而有
    不完備之處。況證人施雅已明確證述案發經過，核與證人
    即被害人甲○○所指訴之被害情節大致相符，已如前述。是
    尚不得以證人施雅未能明確證述被告持槍究係抵住被害人
    甲○○頭部之位置為何處，遽認其證詞不足為採，而為有利
    被告之認定。
(三)、又被害人甲○○因於上開時地遭被告乙○○持槍射擊，確實
    受有左臉頰 2 ×1公分穿刺傷合併瘀傷10 ×5公分、左臉下
    顎骨骨折，以及子彈卡在第一頸椎與第二頸椎間，造成脊椎
    損傷等傷害，而送醫接受治療。此有臺北市立忠孝醫院93年
    9月27日忠傷字第32號驗傷診斷書1紙、以及該院93年10月27
    日北市忠醫歷字第 09360868500號函暨檢送之甲○○病歷影
    本1份在卷（見偵卷第79頁、第94至151頁）可稽。可認被害
    人甲○○指述被告乙○○持槍抵住甲○○左下顎後開槍之被
    害情節，堪信為真。按頭部為人體之要害，持槍射擊頭足以
    致人於死，為眾所周知之事實。本件被告乙○○於近距離之
    情形下，抵住被害人甲○○左下顎發射子彈，其具有殺人犯
    意甚明。
(四)、被告乙○○之選任辯護人於本院審理時辯以：被告與甲○○
    拉扯之間，不知何人在槍口朝上之情況下，扣動扳機，擊發
    子彈而誤中甲○○云云（見本院卷第60頁），並引用證人施
    雅於93年11月 1日偵查時證述：「他們二人拉扯，他即開
    槍了」一語（見偵卷第 154頁）為據。惟查，證人施雅於
    檢察官訊問時證稱：「他（被告）拿槍指著我及我媽媽，我
    媽抱著我，他先用槍指著我媽媽的頭部，我媽媽推他，他仍
    用槍指著我媽，他們二人拉扯，他即開槍了，是很近的距離
    ，對著我媽的左下顎開槍，我媽沒有與他搶槍，只有說你把
    槍拿給我，在開槍前我媽均沒有碰過槍，是被告握著好好的
    ，開槍後我嚇一大跳，我媽抱住他，我在我媽後面，他好像
    要對我開槍，他有退彈殼，好像要再開第二槍，我媽與他拉
    扯搶槍，不讓他再開槍，彈匣即掉下來」等語（見偵卷第15
    4 頁），已明確證述被害人甲○○在被告乙○○開槍前，並
    無與被告乙○○拉扯槍枝之動作，核與其於原審審理時所述
    情節，以及被害人甲○○指訴之情節（均如前述）相符。從
    而，被告之選任辯護人引用證人施雅檢偵查筆錄之片段內
    容，辯以係雙方發生爭執，拉扯間不知何人扣動扳機一節，
    要屬有誤，不足為採。
(五)、被告乙○○辯稱：伊事後有攙扶甲○○下樓就醫，足見並無
    殺人之意云云（已如前述）。惟查，頭部為人體之要害，持
    槍射擊頭部足以致人於死，為眾所周知之事。本件被告乙○
    ○於近距離之情形下，抵住被害人甲○○左下顎發射子彈，
    其具有殺人犯意甚明，前已述及，此不因被告乙○○事後有
    無繼續射擊或協助就醫而有不同。況且，本件被告乙○○開
    槍後，經被害人甲○○奮力抵抗搶取，致該改造手槍之彈匣
    先行掉落後，手槍亦經打落地板，而由施雅將之丟出戶外
    ，施雅欲撥打 119，被告尚不准其打等情，業據被害人甲
    ○○、證人施雅證述明確，詳如前述。顯見被告乙○○於
    開槍射擊被害人甲○○後，並未積極協助被害人甲○○救醫
    之行為。而被告乙○○嗣後雖隨同被害人甲○○下樓登上救
    護車，然亦僅係消極借力，並非積極攙扶被害人下樓一節，
    亦據被害人甲○○、證人施雅證述綦詳，亦如前述。從而
    ，被告辯稱，伊事後有攙扶甲○○下樓上救護車送醫，足見
    並無殺人之意一節，即與上開事證有違，顯不足採。
(六)、綜上所述，本件被告乙○○基於殺人故意，開槍射擊被害人
    甲○○，事證明確，應予論罪科刑。
三、論罪科刑：
(一)、本件扣案之改造玩具手槍1支（含彈匣1個），係由仿COLT廠
    半自動手槍製造之改造玩具手槍，換裝土造金屬槍管改造而
    成，有內政部警政署刑事警察局93年9月24日刑鑑字第09301
    87114號槍彈鑑定書1份附卷（見偵卷第69至71頁）可稽。而
    該改造玩具手槍送鑑定時，雖因滑套業已斷裂，無法供擊發
    子彈使用，認定不具殺傷力（見偵卷第71頁）；惟其前已經
    被告乙○○用以發射子彈，造成被害人甲○○左臉頰 2 x 1
    公分穿刺傷合併瘀傷10 x 5公分、左臉下顎骨骨折，子彈並
    卡在第一頸椎與第二頸椎間，造成脊椎損傷，已如前述。其
    後因被告乙○○與被害人甲○○發生拉扯，導致該改造手槍
    掉落地板，再由證人施雅從14樓高處向戶外丟落地面，故
    經警查獲時已呈破損而非完整組合，此據證人甲○○、施
    雅於原審審理時證述綦詳（已如前述），參以，證人即警員
    胡仁育於原審審理時亦到庭具結證稱其接獲民眾報案，外出
    查看時，係見到地下有碎裂之槍枝零件等語綦詳（見原審卷
    第66頁背面），並有送鑑時之手槍照片 1幀在卷（見偵卷第
    72頁）可憑，足證該改造手槍於被告持有中原可發射子彈，
    並持以射擊被害人甲○○，可認具有殺傷力甚明。另扣案之
    子彈2顆及已用於射擊被害人甲○○之子1顆，經驗定係由玩
    具金屬彈殼加裝直徑約 6㎜鋼珠改造而成之改造子彈，經採
    樣試射之結果可供擊發，認具殺傷力，有前揭槍彈鑑定書之
    記載可憑（被告未經許可持有可發射子彈之改造手槍罪部分
    ，業經原審判處罪刑確定）。核被告乙○○基於殺人故意，
    持上開具有殺傷力之改造手槍、子彈，開槍射殺甲○○而未
    生死亡之結果，所為係犯刑法第 271條第2項、第1項之殺人
    未遂罪。
(二)、又公訴人雖認被告所犯殺人未遂罪與業經原審判處罪刑確定
    之未經許可持有改造手槍罪二罪間，具有方法目的之牽連關
    係；被告之選任辯護人辯護意旨略以：被告購槍係為教訓被
    害人甲○○，因此二罪有牽連犯之關係云云（見本院卷第17
    至19頁、第36至41頁、第68頁）。惟按行為人如蓄意犯特定
    之罪，而持有槍彈，其持有槍彈之行為與所犯該罪間，自屬
    刑法第55條後段具有方法結果之牽連犯，如其持有槍彈後，
    嗣復臨時起意執該槍犯罪，則所犯持有槍彈與另罪間，即應
    依刑法第50條併合處罰，不能因其利用所持有之槍彈，即認
    為二罪間有方法結果關係，而適用刑法第55條論科（最高法
    院29年上字第1527號判例參照）。經查，被告乙○○於警詢
    時供稱：「我是一時衝動才會犯案」等語（見偵卷第11頁背
    面），於原審審理時供稱：「（你買槍是否準備對付甲○○
    ）沒有」、「（93年9月5日為何要帶槍去甲○○之住處）我
    只是想嚇嚇他而已，我去的時候沒有想到要拿槍出來用」等
    語（見原審卷第75頁），已明確供稱其取得上開改造手槍及
    子彈時，並無用以對付甲○○之意思，其係臨時衝動而犯本
    案等情。參以，被告乙○○於當日上午11時前後即到達甲○
    ○住處，其後尚以給付金錢為由，要求繼續交往，直至同日
    中午12時許，因遭甲○○堅持拒絕，發生爭吵，始行起身前
    往門旁鞋櫃上取出槍彈射擊甲○○等情，業據證人甲○○、
    施雅證述（詳如前述），衡情倘被告乙○○購槍之目的即
    係在教訓被害人甲○○，理應於抵達被害人甲○○之上開住
    所時，即取出槍彈教訓之，何以遲至雙方發生爭吵後，始起
    身前往門旁鞋櫃取出槍彈射擊被害人甲○○？是尚難認係被
    告最初向「阿白」購買槍彈而持有本件扣案之槍彈時，即係
    基於殺人意圖而持有。此外亦無其他證據足認被告購買前開
    槍彈而持有時，有何用之恐嚇甲○○之意圖，自難僅以被告
    持扣案槍彈用以殺害甲○○之行為，即認所犯殺人未遂罪與
    業經原審判處罪刑確定之未經許可持有改造手槍罪二罪間具
    有方法、目的或原因、結果之牽連犯裁判上一罪關係。公訴
    人認依刑法第55條規定，應從一重之殺人未遂罪處斷，容有
    未洽；是被告之辯護人以被告購槍係為教訓被害人甲○○，
    因此二罪有牽連犯之關係一節置辯，自非可採，併此敘明。
(三)、被告乙○○著手殺人行為而未生死亡結果，為未遂犯，應依
    刑法第26條前段之規定減輕其刑。
四、被告雖辯稱其符合自首規定，應依刑法第62條規定減輕其刑
    云云。按刑法第62條所謂自首係以對於未發覺之罪投案而受
    裁判為要件，如案已發覺，則被告縱有投案陳述自己犯罪之
    事實，亦祇可謂為自白，不能認為自首；又所謂發覺，固非
    以有偵查犯罪權之機關或人員確知其人犯罪無誤為必要，而
    於對其發生嫌疑時即得謂為已發覺；但此項對犯人之嫌疑，
    仍須有確切之根據得為合理之可疑者，始足當之，若單純主
    觀上之懷疑，要不得謂為已發生嫌疑 (最高法院26年上字第
    484號、72年台上字第 641號判例參照)。查，本件被告乙○
    ○開槍射擊甲○○後，證人施雅將掉落之改造手槍及彈匣
    自其14樓之住處丟落地面，並撥打 119電話求援等情，業據
    證人施雅證述明確，已如前述。而證人即警員王世興於原
    審審理時到庭具結證稱：「我們派出所是在永吉路 333號，
    我們一開始有聽到疑似槍聲，接著就接獲民眾報案，說派出
    所對面的路上有看到像槍管的東西，於是我和胡仁育二個人
    到場查看，到達現場後，也接獲勤務中心之通報，通知我們
    有案件發生，也要我們去同一地點查看」、「（你當時有無
    見到被告及被害人）我沒有看到被告，我是先聽到小女生的
    慘叫聲，後來在 326巷看到小女生」、「（當時施雅是要
    做什麼）她在呼喊，後來我找到她，她尖叫說有人要殺我媽
    媽，並說嫌犯跑掉了，我就問她嫌犯是誰，她說是她媽媽的
    同居人，後來胡仁育也抓到嫌犯」等語（見原審卷第63、64
    頁）；證人即警員胡仁育於原審審理時到庭具結證稱：「（
    你是因何原因前往）因為勤務中心通報，台北市○○路 340
    號那邊有槍擊案」、「（你到達那裡的時候，現場看到何人
    ）當時有看到救護車及施雅，也有看到被告乙○○」、「
    （你在前往前，知否犯罪嫌疑人為何人）不清楚」、「我們
    到場時，救護車已準備離開前往醫院，我看到施雅在哭，
    被告身上衣服沾有血跡，那時被告準備坐計程車離去」、「
    我見他要坐計程車離去，我就跨越馬路去追他所坐的計程車
    ，司機可能從後照鏡見到我在追，所以就停車下來，我就請
    被告下車」、「我請他下車時，他說稍待一下，他要到醫院
    ，除此之外沒有其他交談」、「現場是我們的轄區，有人向
    信義分局報案，而除了勤務中心外，現場也有民眾過來報案
    」、「我有問計程車司機說你們要去那裡，司機回答說，被
    告還沒有講，只叫他往前開，所以我就再請被告下車，被告
    說他要去醫院，我說沒關係，還是請你下車，這個時候被告
    才下車」、「（被告下車後有無主動提及他跟本事件之關係
    ）沒有，但我已經看到他身上明顯的血跡，所以就將他帶回
    派出所」、「（被告有無承認他與槍枝及碎裂之零件有關）
    印象中有，他是回到派出所後，跟我同事說的」、（被告在
    現場有無提到他與救護車上之傷者是何關係）沒有」、「（
    在得知施雅指稱被告槍擊他的媽媽前，被告有無供承持槍
    射擊甲○○）沒有」、「（能否具體指述，當時為何會將被
    告帶回派出所）因為之前就是接到勤務中心報槍擊案，後來
    一出派出所門口，又看到被告身上有血跡，就懷疑被告涉嫌
    ，因此將被告帶回派出所，那時施雅已經在派出所了，並
    且指證被告涉嫌犯罪」等語（見原審卷第63至67頁）。已明
    確證述其二人係接獲民眾報警及勤務中心之通報，得知有案
    件發生，其等到達現場時，經證人王仁興由證人施雅告知
    ，得知嫌犯為被告，而證人胡仁育則見被告身上有血跡，因
    懷疑被告涉嫌，乃將被告帶回派出所，而將被告帶回派出所
    時，施雅已在派出所內，並指證被告涉嫌犯罪等情。核與
    上開證人施雅證述其撥打 119電話求援後，警方趕赴現場
    ，其即告知警方係被告持槍射殺其母親甲○○一節相符。可
    認警員王世興於返回派出所進行詢問前，即已知悉本件犯罪
    事實及嫌疑人，此不因各該公務員間偵查分工之事務而有影
    響。至於被告之辯護人辯以：被告於案發後，在陪同施女上
    救護車時即主動向前來處理事故之員警陳明上述犯行係其所
    為並願意接受裁判云云（見本院卷第19頁）；然證人胡仁育
    已明確證述被告係回到派出所後始坦承涉犯本案，已如前述
    ，是辯護人上開所辯，顯不可採。從而，本件被告警詢自白
    開槍射擊前，其犯罪已為偵查機關之公務員所發覺，自與刑
    法第62條自首減輕其刑之規定不符。
五、原審以被告所犯殺人未遂罪，事證明確，援引第271條第2項
    、第 1項、第26條前段之規定，並審酌被告素行及其犯罪之
    動機、目的、手段、與被害人關係、所生危害，及被告犯罪
    後雖供承持有槍彈而否認殺人犯意，然與甲○○母女間已達
    成和解，並依約交付 150萬元賠償金額，有和解書一件在卷
    可憑（見偵卷第85至87頁）等情狀，量處有期徒刑5年6月，
    並以扣案之改造子彈 2顆，係槍砲彈藥刀械管制條例列管之
    子彈，為違禁物，除其中 1顆業經鑑驗試射滅失外，應依刑
    法第38條第1項第1款規定諭知沒收；另改造手槍 1支，原雖
    可發射子彈具有殺傷力，惟扣案時已因滑套斷裂，無法供擊
    發子彈使用（詳見前述），而為被告所有供犯罪所用之物；
    另扣案之彈頭及經被告當場擊發之彈殼一顆，雖已欠缺完整
    之子彈結構而不具殺傷力，然為被告所有，用以供射殺甲○
    ○所用之物，均併予宣告沒收。至於其餘扣案之彈殼 4個，
    均欠缺子彈之完整結構，亦無證據證明被告用以或預備供本
    件犯罪之用，故不於本件中諭知沒收，附予敘明。經核其認
    事用法均無違誤，量刑亦稱妥適，被告以本件犯行與業經原
    審判處罪刑確定之未經許可持有改造手槍罪二罪間，為牽連
    犯之裁判上一罪關係，應從一重處斷，以及其無致甲○○於
    死的犯意，而立即送醫救治，符合自首要件，應依刑法第62
    條規定減輕其刑為由，提起本件上訴。經查，本件並無其他
    證據足認被告購買前開槍彈而持有時，有何射殺甲○○之意
    圖，自難僅以被告持扣案槍彈用以殺害甲○○之行為，即認
    所犯殺人未遂罪與業經原審判處罪刑確定之未經許可持有改
    造手槍罪二罪間具有方法、目的或原因、結果之牽連犯裁判
    上一罪關係，已如前述；而被告於警詢時自白開槍射擊甲○
    ○前，其犯罪已為偵查機關之公務員所發覺，核與刑法第62
    條自首減輕其刑之規定不符（已如前述）。被告上訴論旨仍
    執陳詞，否認犯殺人未遂罪，指摘原判決不當，核無理由，
    應予駁回。
據上論斷，應依刑事訴訟法第368條，判決如主文。
本案經檢察官陳宏達到庭執行職務。
中　　華　　民　　國　　94　　年　　6 　　月　　1 　　日
　　　　　　　　　刑事第八庭審判長法　官　吳　敦
                     　　　　　   法　官  張傳栗
               　　　　　　　　 　法　官  沈宜生
以上正本證明與原本無異。
如不服本判決，應於收受送達後十日內向本院提出上訴書狀，其
未敘述上訴之理由者並得於提起上訴後十日內向本院補提理由書
（均須按他造當事人之人數附繕本）。
                                  書記官　陳雅加
中　　華　　民　　國　　94　　年　　6 　　月　　2 　　日
